臺灣高等法院刑事判決
110年度上訴字第2402號
上  訴  人  
即  被  告  游寶釵




上列上訴人因詐欺等案件，不服臺灣士林地方法院109年度金訴
字第246號，中華民國110年5月19日第一審判決（起訴案號：臺
灣士林地方檢察署109年度偵字第10682、11284號），提起上訴
，本院判決如下：
    主  文
上訴駁回。
    理  由
一、依刑事訴訟法第350條、第361條、第367條規定，不服地方
    法院之第一審判決而上訴者，須提出上訴書狀，並應敘明具
    體理由，為上訴必備之程式；倘已提出上訴理由，但所提非
    屬具體理由者，則由第二審法院以上訴不合法律上之程式，
    判決駁回。所謂具體理由，並不以其書狀應引用卷內訴訟資
    料，具體指摘原審判決不當或違法之事實，亦不以於以新事
    實或新證據為上訴理由時，應具體記載足以影響判決結果之
    情形為必要。但上訴之目的，既在請求第二審法院撤銷或變
    更第一審之判決，所稱「具體」，當係抽象、空泛之反面，
    若僅泛言原判決認事用法不當、採證違法或判決不公、量刑
    過重等空詞，而無實際論述內容，即無具體可言。從而，上
    開法條規定上訴應敘述具體理由，係指須就不服判決之理由
    為具體之敘述而非空泛之指摘而言。是以上訴人之上訴書狀
    或補提之上訴理由書，雖有敘述上訴理由，惟並未具體敘述
    第一審判決有上述違法、不當情形，其所為上訴，即不符合
    上訴之法定要件。
二、本件上訴人即被告游寶釵因犯刑法第339條之4第1項第2款之
    三人以上共同詐欺取財罪、洗錢防制法第14條第1項及同法
    第2條第2款之一般洗錢罪（共2罪），經原審依刑法第55條
    規定，皆應從一重之三人以上共同詐欺取財罪，各量處有期
    徒刑8月、7月，應執行有期徒刑10月。原判決就認定被告所
    為之依憑證據、科刑部分之量刑基礎，已於理由欄內具體說
    明，被告犯前揭罪名事證明確，因予論罪科刑，認事用法並
    無違誤。復審酌被告在求職期間為貪圖不法利益而加入本案
    詐騙集團，配合「柳承凱」之指示，從事提款、轉交金錢等
    車手行為，共同參與詐欺取財犯行並製造金流斷點、掩飾或
    隱匿特定犯罪所得之來源、去向及所在，致使告訴人等難以
    追回遭詐欺金額，亦增加檢警機關追查詐騙集團其他成員之
    困難，嚴重危害社會治安及財產交易安全，所為實值非難；
    惟念其並非犯罪主導者，除加入本案詐騙集團外並無其他犯
    罪前科（見本院被告前案紀錄表），犯後已知坦承犯行，並
    盡力賠償告訴人等之損害（見原審卷第41-45頁原審法院公
    務電話記錄及第59、83、89頁匯款申請書），甚有悔意；兼
    衡其自承之犯罪動機、智識程度、家庭、生活、經濟狀況（
    見原審卷第36、37、81頁）等一切情狀，復適用刑法第59條
    酌減後，分別量處如原審判決主文所示之刑，並考量被告於
    本案之犯罪時間甚為接近，各罪之犯罪型態及罪質均屬相同
    ，所犯數罪對法益侵害之加重效應較低，為免施以長期自由
    刑將造成其機構化、復歸社會困難之流弊，經整體評價後，
    定其應執行之刑，量刑亦屬妥適。從形式上觀察，原審判決
    均已詳述其所憑證據、認定理由及量刑依據，並無任何採證
    認事、用法、量刑之不當或違法。
三、被告上訴意旨略以：被告書讀的不多、離婚領有殘障手冊，
    因不懂法律求職誤入詐騙集團擔任車手，深感後悔，請給無
    前科之被告一次自新機會，賺錢賠償受害人云云。本院雖認
    被告處境值得同情，惟其未指摘原審判決有何違法或不當之
    處，顯無實際論述內容，並非撤銷或變更原審判決之具體理
    由。揆諸上開說明，其上訴即不符合上訴之法定要件，應予
    駁回，並不經言詞辯論為之。
據上論斷，應依刑事訴訟法第367條前段、第372條，判決如主文
。
中　　華　　民　　國　 110　　年　　8 　　月　　25  　日
     　　　　　   刑事第二十三庭審判長法　官  許永煌
                                      法　官  雷淑雯
                                      法　官  吳定亞
以上正本證明與原本無異。
如不服本判決，應於收受送達後20日內向本院提出上訴書狀，其
未敘述上訴之理由者並得於提起上訴後20日內向本院補提理由書
（均須按他造當事人之人數附繕本）「切勿逕送上級法院」。
                                      書記官  郭侑靜
中　　華　　民　　國　　110 　年　　8 　　月　　25　　日